# 涉及外币的租赁

提问人：Ryan_q 时间：2021-08-17 18:33:07
@chenyiwei，陈版主，有一问题请教：
某公司在国外有经营场所故签订多年租赁合同，按季度以美元结算
请问：
在确认使用权资产、租赁负债时、未确认融资费用时应当如何考虑外币问题？
1 、确认租赁负债时，按照整个合同应付的美元，该汇率是合同约定的租赁开始日？以后租赁负债期末余额变动调整汇兑损益即可？
2 、确认未确认融资费用时，按照租赁开始日汇率以及相关折现率确定，差额即使用权资产
3 、未来折旧时，使用权资产和未确认融资费用按照测算表计提，只有租赁负债期末重新计算汇兑损益？
请问陈版主，该处理方式是否合理？

回答人：chenyiwei
租赁负债中的固定付款额部分属于货币性负债。因此和其他外币货币性项目一样，期末需进行汇兑损益调整。但使用权资产是非货币性资产，期末不需要进行汇兑损益调整。
使用权资产和租赁负债的初始确认日是租赁期开始日而不是租赁开始日，在初始确认日应采用相同的汇率折算。但后续随着两者折旧摊销方法的不同，以及汇率的变动，金额差异可能会逐步扩大，到租赁结束时再同步变为零。